【裁判字號】    97,簡上,403
【裁判日期】    971128
【裁判案由】    妨害公務
【裁判全文】
臺灣臺北地方法院刑事判決             97年度簡上字第403號
上  訴  人
即  被  告  甲○○
上列上訴人即被告因妨害公務案件，不服本院中華民國九十七年
九月五日九十七年度簡字第三四二三號第一審簡易判決（聲請簡
易判決處刑案號：臺灣臺北地方法院檢察署九十七年度偵字第一
七七一八號）而提起上訴，本院管轄第二審之合議庭判決如下：
    主  文
上訴駁回。
甲○○緩刑貳年。
    事實及理由
一、本件經本院審理結果，認原審以上訴人即被告（下稱上訴人
    ）所為係於公務員依法執行職務時，當場侮辱，處拘役參拾
    日，如易科罰金，以新臺幣壹仟元折算壹日；又對於公務員
    依法執行職務時，施強暴，處有期徒刑參月，如易科罰金，
    以新臺幣壹仟元折算壹日。其認事用法均無違誤，應予維持
    ，並引用第一審簡易判決書所記載之事實、證據及理由（如
    附件）。
二、上訴意旨略以：就原審簡易判決所認定之犯罪事實，均坦白
    承認，惟原審量刑過重，請求量處較輕刑度，並宣告緩刑等
    云云。
三、經查本件上訴人自承於民國九十七年八月五日十八時二十分
    許，駕駛車號八一三─ＣＢ營業小客車，途經臺北市○○區
    ○○路一段二００號前時，因違規停車遭臺北市政府警察局
    信義分局交通分隊員警乙○○依法攔停告發時，竟於乙○○
    依法執行職務時，當場對乙○○公然侮辱，經乙○○呼叫同
    分隊員警黃俊棋前來支援，並以行動電話錄影存證時，上訴
    人竟以手將乙○○之行動電話打落，並推乙○○至車道上，
    對其施強暴等情，有證人乙○○、黃俊棋之職務報告、照片
    二紙及現場錄影光碟一片等在卷可稽，原審因認上訴人本件
    妨害公務等犯行事證明確，依刑法第一百三十五條第一項、
    第一百四十條第一項、第四十一條第一項前段，刑法施行法
    第一條之一規定，以簡易判決分別論處上訴人拘役三十日、
    有期徒刑三月，併諭知以新臺幣壹仟元折算壹日之易科罰金
    折算標準，其認事用法均無違誤，量刑亦妥適。上訴人雖以
    對於原審判決認定之犯罪事實認罪，原審量刑過重等語，聲
    請上訴，指摘原判決不當，有本院九十七年十月十六日準備
    程序筆錄及同年十一月十二日審判筆錄在卷可佐，惟上訴人
    既有妨害公務等犯行，業如前述，則其提起本件上訴，難認
    為有理由，應予駁回。
四、按量刑輕重，係屬事實審法院得依職權自由裁量之事項，苟
    已斟酌刑法第五十七條各款所列情狀而未逾越法定刑度，不
    得遽指為違法，最高法院七十二年度臺上字第六六九六號、
    七十五年度臺上字第七０三三號判例著有明文；且在同一犯
    罪事實與情節，如別無其他加重或減輕之原因，下級審量定
    之刑，亦無過重或失輕之不當情形，則上級審法院對下級審
    法院之職權行使，原則上應予尊重（最高法院八十五年度臺
    上字第二四四六號裁判參照）；況本院以為，量刑之裁量權
    ，乃憲法所保障法官獨立審判之核心，法院行使此項裁量權
    ，亦非得以任意或自由為之，仍應受一般法律原理原則之拘
    束，即仍須符合法律授權之目的、法律秩序之理念、國民法
    律感情及一般合法有效之慣例等規範，尤其應遵守比例原則
    及平等原則之意旨，否則即可能構成裁量濫用之違法（另參
    見最高法院八十六年度臺上字第七六五五號判決），亦即如
    非有裁量逾越或裁量濫用之明顯違法情事，自不得擅加指摘
    其違法或不當，即使上級法院對下級法院裁量權之審查，亦
    應同此標準，此不僅在保障法官不受任何制度外之不當干涉
    ，更保障法官不受制度內的異質干涉，此方符憲法第八十條
    所宣示獨立審判之真義。
五、查上訴人前未曾因故意犯罪而受有期徒刑以上刑之宣告，此
    有臺灣高等法院被告前案紀錄表在卷可參，素行尚佳，其於
    本院審理時當庭與被害人乙○○達成和解，並獲得被害人之
    宥恕，有上揭審判筆錄可憑，且有正當工作，家中經濟來源
    全賴上訴人負擔，如受刑之執行，恐致其失業，家庭破裂，
    上訴人經此教訓，當知所惕勵，應無再犯之虞，本院因認對
    上訴人所宣告之刑，以暫不執行為適當，爰併宣告緩刑二年
    ，以啟自新。
據上論斷，應依刑事訴訟法第四百五十五條之一第一項、第三項
、第三百六十八條、第三百七十三條，刑法第七十四條第一項第
一款，判決如主文。
本案經檢察官柯木聯到庭執行職務
中    華    民    國    97    年    11    月    28    日
                  刑事第八庭    審判長法  官 陳德民
                                      法  官 陳芃宇
                                      法  官 詹慶堂
上正本證明與原本無異。
不得上訴。
                                      書記官 蔡易霖
中    華    民    國    97    年    11    月    28    日
刑法第135條
對於公務員依法執行職務時，施強暴脅迫者，處 3 年以下有期徒
刑、拘役或 3 百元以下罰金。
意圖使公務員執行一定之職務或妨害其依法執行一定之職務或使
公務員辭職，而施強暴脅迫者，亦同。
犯前二項之罪，因而致公務員於死者，處無期徒刑或 7 年以上有
期徒刑；致重傷者，處 3 年以上、 10 年以下有期徒刑。
刑法第140條
於公務員依法執行職務時，當場侮辱，或對於其依法執行之職務
公然侮辱者，處6月以下有期徒刑、拘役或1百元以下罰金。對於
公署公然侮辱者亦同。


司法院資訊處製作；財團法人民間司法改革基金會備份。
